【裁判字號】    90,上易,589
【裁判日期】    900523
【裁判案由】    贓物
【裁判全文】
臺灣高等法院臺中分院刑事判決                      九十年度上易字第五八九號
    上  訴  人
    即  被  告  丁○○
右上訴人因贓物案件，不服臺灣苗栗地方法院八十九年度易字第六四六號中華民國八
十九年十二月二十六日第一審判決（起訴案號：臺灣苗栗地方法院檢察署八十九年度
偵字第九九０號），提起上訴，本院判決如左：
      主  文
原判決關於被告丁○○部分撤銷。
丁○○搬運贓物，累犯，處有期徒刑伍月，如易科罰金以參佰元 (新台幣玖佰元)折
算壹日。
      事  實
一、丁○○曾犯竊盜案件，經法院判處有期徒刑七月確定，於民國（下同）八十五年
    八月二十七日執行完畢仍不知悔改，丁○○、乙○○ (業據本院判處有期徒刑四
    月確定)於八十九年三月四日凌晨零時至一時間某時，由張偉軍（所犯竊盜罪另
    案由原審法院審理中）處知悉車號二Ｈ—一九九一號自小客車及其上之衛生紙一
    條（五盒）、易立信手機一只係贓物（為丙○○所有，於八十九年三月三日二十
    時五十五分許，在苗栗縣頭份鎮○○路金興銀樓前遭竊），丁○○竟基於搬運贓
    物之犯意，由丁○○協同張偉軍等人至苗栗縣造橋鄉豐湖村大衛營俱樂部處駕駛
    上揭自小客車，乙○○則收受由丁○○交付上開小客車上內之衛生紙一條（五盒
    ）及易立信手機一只，嗣於八十九年三月四日一時許在上揭大衛營俱樂部為警查
    獲，並扣得上開贓車及在乙○○住處起出衛生紙一條（五盒）、易立信手機一只
    。
二、案經苗栗縣警察局竹南分局移送臺灣苗栗地方法院檢察署檢察官偵查起訴。
      理  由
一、被告於本院審理時均未到庭，亦未以書狀提出其他事證，其於原審時坦承駕駛上
    開小客車之事實，雖辯稱：伊不知上開車係贓車云云，然查：(一)上開行動電話及
    衛生紙原係置放在丙○○所有，車牌號碼２Ｈ─一九九一號自用小客車上，該車
    於八十九年三月三日晚上八時五十五分許，在苗栗縣頭份鎮○○路金興銀樓前失
    竊之事實，業據丙○○於警訊時指訴明確，並有贓物領據及車籍查詢資料附卷可
    憑。(二)証人張偉軍於偵查檢察官訊問時具結証稱：「我有告訴他（即指被告乙○○）衛生紙、手機可能是來路不明之贓物，他們也知道（即指被告丁○○、乙○○二人），我也有懷疑那部是贓車，我有向丁○○講」等語。綜上所述，足認被
    告明知上開車輛係來路不明之贓物甚明，被告所辯無非事後卸責之詞，自非可採
    ，本件事証明確，被告犯行洵堪認定。
二、核被告丁○○所為，係犯刑法第三百四十九條第二項搬運贓物罪。被告曾犯竊盜
    罪，經法院判處有期徒刑七月確定，於八十五年八月二十七日執行完畢，有台灣
    苗栗地方法院檢察署刑案資料查註紀錄表可考，其於有期徒刑執行完畢後，五年
    內再犯有期徒刑以上之本罪，均為累犯，均依法加重其刑。
三、原審就被告予以論罪科刑固非無見，惟查九十年一月四日修正，同年月十日經總
    統公布施行之刑法第四十一條規定：「犯最重本刑為五年以下有期徒刑以下之刑
    之罪，而受六個月以下有期徒刑或拘役之宣告，因身體、教育、職業、家庭之關
    係或其他正當事由，執行顯有困難者，得以一元以上三元以下折算一日，易科罰
    金。但確因不執行所宣告之刑，難收矯正之效，或難以維持法秩序者，不在此限
    」，亦即修正前刑法第四十一條原規定所犯最重本刑為三年以下有期徒刑之罪，
    而受六個月以下有期徒刑或拘役之宣告，因身體、教育、職業或家庭之關係，執
    行顯有困難者得為易科罰金，已修正為同條第一項前段為所犯最重本刑為五年以
    下有期徒刑之刑之罪，而受六個月以下有期徒刑或拘役之宣告，因身體、教育、
    職業、家庭之關係或其他正當事由，執行顯有困難，得為易科罰金，並於同年一
    月十二日生效，比較新舊法以新法較有利於行為人，原審就此部分，未及比較適
    用，並為被告有利之認定，尚有未洽，被告上訴意旨否認犯行雖不足取，但原判
    決既有可議即屬無可維持，應由本院將原判決關於被告丁○○部分撤銷改判，爰
    審酌上情及被告犯罪之動機、目的、手段，犯罪時所受之刺激及其品性、生活狀
    況、智識程度、犯罪所生之損害，及犯罪後態度等一切情狀，量處如主文第二項
    所示之刑，並諭知易科罰金之折算標準。
四、被告丁○○經合法傳喚，無正當理由而不到庭，爰不待其陳述，逕行判決。
五、據上論斷，應依刑事訴訟法第三百六十九條第一項前段、第三百六十四條、第二
    百九十九條第一項前段、第三百七十一條，刑法第三百四十九條第二項，第四十
    一條第一項、第四十七條，罰金罰鍰提高標準條例第一條前段、第二條，判決如
    主文。
本案經檢察官甲○○到庭執行職務。
中      華      民      國      九十     年       五      月   二十三   日
                      臺灣高等法院臺中分院刑事第四庭
                                        審判長法  官  洪  耀  宗
                                              法  官  江  德  千
                                              法  官  劉  登  俊
右正本證明與原本無異。
不得上訴。
                                              書記官  吳  麗  慧
中      華      民      國      九十     年       五      月    二十四  日
                                                                        Ｉ


司法院資訊處製作；財團法人民間司法改革基金會備份。
